# 请教陈版主合并报表小问题，谢谢

提问人：wangjingquan 时间：2019-05-18 16:57:53
1 、如果母公司把成本为 4 元的存货以 5 元销售给子公司，但在资产负债表日之前把这家子公司全部卖掉了，那么针对这笔业务是不是不用再做调整分录了？我的理解是可做可不做，如不做，在出售子公司时，存货的成本是5 来卖出的。如做，那么存货是以 4 为成本卖出，投资收益多 1 。其实就是在投资收益和营业利润之间的分配而已，不知对吗？为什么？
2 、假设母公司持有子公司 80%，当年发生一笔 4 元卖 5 元的逆流交易，在抵消内部交易后，是否还需做一笔借：未分配利润 0.2，贷：少数股东权益 0.2？
3 、在国际准则中，对重大影响的股权投资，在个别报表中，是否既可以按照 ifrs9 金融工具核算，也可以按照权益法来核算？

回答人：chenyiwei
1 、抵销分录为：借：营业收入 5 ，贷：投资收益 1 ，贷：营业成本 4 。并不是不需要做抵销分录。
2 、应该是借：少数股东权益 0.2，贷：少数股东损益 0.2 3 、根据 IAS 27.10：When an entity prepares separate financial statements, it shall account for investments in subsidiaries, joint ventures and associates ei-ther:
(a) at cost;E1
(b) in accordance with IFRS 9; or (c) using the equity method as described in IAS 28. [Refer:
Basis for
Conclusions paragraphs BC10F–BC10H]The entity shall apply the same accounting for each category of
investments. [Refer: IAS 28 Basis for Conclusions paragraphs BC19F and BC19G]
Investments accounted for at cost or using the equity method shall be
accounted for in accordance with IFRS 5 Non‐current Assets Held for Sale and
Discontinued Operations when they are classified as held for sale or for
distribution (or included in a disposal group that is classified as held for
sale or for distribution). The measurement of investments accounted for in
accordance with IFRS 9 is not changed in such circumstances.[Refer: Basis for Conclusions paragraphs BC7–BC13]具体参考附件 IAS 27 原文。
ias27_172.pdf
(178.1 KB,下载次数: 8)
2019-5-19 09:17 上传

提问人：wangjingquan 时间：2019-05-19 16:48:56
第一个，应该是借：营业收入 5 ，贷：营业成本 4 ，贷：投资收益 1 吧？

回答人：chenyiwei
抱歉，写错了，已经更正。